臺灣高等法院臺中分院刑事判決　　　　 96年度上訴字第576號
上　訴　人　台灣台中地方法院檢察署檢察官
上　訴　人
即　被　告　丁○○
　　　　　　　　　　現於臺灣臺中看守所羈押中
上　訴　人
即　被　告　戊○○
上 2人共同
指定辯護人　本院公設辯護人甲○○
上　訴　人
即　被　告　丙○○
選任辯護人　蘇哲科律師
上列上訴人因被告違反毒品危害防制條例等案件，不服臺灣臺中
地方法院95年度訴字第3453號中華民國96年1月24日第一審判決(
起訴案號：臺灣臺中地方法院檢察署95年度偵字第16239、1624
、16257號），提起上訴，本院判決如下：
    主  文
原判決撤銷。
丁○○共同販賣第一級毒品，累犯，處有期徒刑拾貳年，犯罪所
得新臺幣貳萬貳仟柒佰伍拾元沒收，如全部或一部不能沒收時，
以其財產抵償之；扣案如附表二編號(二)至(五)所示之物，均沒收。
又共同販賣第一級毒品，累犯，處有期徒刑拾柒年，犯罪所得新
臺幣貳萬壹仟伍佰伍拾元沒收，如全部或一部不能沒收時，以其
財產抵償之；扣案如附表二編號(二)至(五)所示之物，均沒收。又共
同販賣第一級毒品，累犯，處有期徒刑拾陸年，扣案如附表一編
號(二)、(三)所示之毒品，均沒收銷燬之；扣案如附表二編號(二)至(五)
所示之物，均沒收。又共同販賣第二級毒品，累犯，處有期徒刑
柒年陸月，扣案如附表一編號(一)所示之甲基安非他命沒收銷燬之
，犯罪所得新臺幣肆仟元沒收。扣案如附表二編號(二)至編號(五)所
示之物，均沒收。應執行有期徒刑拾捌年；扣案如附表一所示之
毒品均沒收銷燬之，扣案之犯罪所得新臺幣肆仟元沒收，另犯罪
所得肆萬肆仟參佰元沒收，如全部或一部不能沒收時，以其財產
抵償之；扣案如附表二編號(二)至(五)所示之物，均沒收。
丙○○共同販賣第一級毒品，處有期徒刑拾年，犯罪所得新臺幣
貳萬貳仟柒佰伍拾元沒收，如全部或一部不能沒收時，以其財產
抵償之；扣案如附表二編號(二)至(五)所示之物，均沒收。又共同販
賣第一級毒品，累犯，處有期徒刑拾陸年，犯罪所得新臺幣貳萬
壹仟伍佰伍拾元沒收，如全部或一部不能沒收時，以其財產抵償
之，扣案如附表二編號(二)至(五)所示之物，均沒收。又共同販賣第
一級毒品，累犯，處有期徒刑拾伍年貳月，扣案如附表二編號(二)
至(五)所示之物，均沒收；扣案如附表一編號(二)、(三)所示之毒品，
均沒收銷燬之。又共同販賣第二級毒品，累犯，處有期徒刑柒年
貳月，扣案如附表一編號(一)所示之甲基安非他命沒收銷燬之，犯
罪所得新臺幣肆仟元沒收，扣案如附表二編號(二)至編號(五)所示之
物，均沒收。應執行有期徒刑拾陸年陸月；扣案如附表一所示之
毒品均沒收銷燬之，扣案之犯罪所得新臺幣肆仟元沒收，另犯罪
所得肆萬肆仟參佰元沒收，如全部或一部不能沒收時，以其財產
抵償之；扣案如附表二編號(二)至(五)所示之物，均沒收。
戊○○販賣第一級毒品，處有期徒刑拾壹年。又販賣第一級毒品
，處有期徒刑拾陸年陸月。又販賣第一級毒品，處有期徒刑拾伍
年陸月，扣案如附表一編號(二)所示之海洛因、編號(三)所示之甲基
安非他命，均沒收銷燬之。應執行有期徒刑拾柒年，扣案如附表
一編號(二)所示之海洛因、編號(三)所示之甲基安非他命，均沒收銷
燬之。
    犯罪事實
一、丁○○（綽號姊仔、變態)於民國92年3月29日，曾因違反毒
    品危害防制條例案件，經臺灣彰化地方法院以 92易字第137
    號判處有期徒刑4月確定，同年12月5日易科罰金執行完畢；
    復因意圖販賣甲基安非他命案件，經本院於96年5月2日，以
    96年上更二字第101號判處有期徒刑5年2月（尚未定確)，仍
    不知改，其與彰化縣二林鎮○○路 516號滿客電子遊藝場之
    工作人員戊○○、計程車司機丙○○等人，均明知毒品海洛
    因、甲基安非他命為毒品危害防制條例第 2條第2項第1款、
    第 2款所管制之第一級、第二級毒品，未經允許不得持有、
    販賣，竟分別為下列犯行：
  (一)丁○○、丙○○意圖營利，共同基於販賣第一級、第二級毒
    品之犯意聯絡，由丁○○向年籍不詳綽號「阿發」及趙慶漳
    （均由檢察官另案偵辦中）等成年男子，購得第一級毒品海
    洛因、第二級毒品甲基安非他命（起訴書誤載為安非他命）
    後，以黃松霖所有放在其住處之電子磅秤及分裝袋，將海洛
    因分裝成每包約毛重0.23公克至0.27公克、甲基安非他命分
    裝成每包約毛重0.21公克至0.26公克，嗣丁○○於接獲買家
    之電話，約定購買毒品之種類、數量、金額及交易地點後，
    即以其所有0000000000號或0000000000號行動電話撥打丙○○所有之0000000000號行動電話，通知丙○○前往其彰化縣
    和美鎮○○路34之5號居處拿取毒品，由丙○○駕駛車號7T-
    5822號營業小客車，依丁○○指示將毒品送至約定地點，而
    為避免遭警方查獲，丙○○均將毒品放在特定地點後，再以
    其上述行動電話撥打丁○○之上述行動電話，告知丁○○毒
    品之放置地點，丁○○再以上述行動電話通知買家前往收取
    毒品，經確定無警方等查緝人員後，丙○○隨即出現向買主
    收取貨款，再將貨款轉交丁○○。丙○○每送貨至彰化市區
    內予謝婉伶，丁○○則給付新臺幣（下同） 200元之報酬予
    丙○○，如送貨至彰化縣二林鎮地區予戊○○，丁○○則給
    付1000元之報酬予丙○○，其詳情如下：
  1.於 95年6月中旬某日，戊○○基於販賣第一級毒品海洛因、
    第二級毒品甲基安非他命營利之犯意，以渠所任職滿客遊藝
    場所使用之00-0000000號電話撥打丁○○所使用上述000000
    0000號行動電話，向丁○○表明欲購買海洛因15包、甲基安
    非他命20包，每包價格均為650元，總價2萬2750元之毒品後
    ，丁○○即以上開聯絡方式，通知丙○○前來拿取毒品，丙○○隨即駕駛上開營業小客車，前往彰化縣二林鎮○○路51
    6 號滿客遊藝場附近全聯福利站旁，將上開數量之毒品放在
    某處，並以其上述行動電話撥打丁○○所有上述行動電話，
    告知丁○○放置之地點，經丁○○以電話通知戊○○取貨後
    ，丙○○即出現向戊○○收取部分貨款 2萬1300元，再轉交
    丁○○（餘款1450元與第2次所積欠之款項，合計3萬2000元
    ，於第3次交貨時由戊○○給付2萬3000元予丙○○，再轉交
    丁○○，詳如後述），丁○○則給付1000元之報酬予丙○○
    ，丁○○、丙○○此次共同販售計得款 2萬2750元（甲基安
    非他命部分為1萬3000元、海洛因部分為9750元）。
  2.於95年7月初某日，戊○○另基於販賣第一級 、第二級毒品
    營利之犯意，以上述相同之聯絡方式，向丁○○表明欲購買
    海洛因25包、甲基安非他命22包，每包均為650元，總價3萬
    0550元之毒品後（甲基安非他命部分為 1萬4300元、海洛因
    部分為1萬6250元)，丁○○即以相同聯絡方式，通知丙○○
    前來拿取毒品，丙○○隨即駕駛上開營業小客車，前往彰化
    縣二林鎮○○路 516號滿客遊藝場附近全聯福利站旁，將上
    開數量之毒品放在某處，並以其上述行動電話撥打丁○○所
    有前述行動電話，告知丁○○放置之地點，經丁○○以電話
    通知戊○○取貨，戊○○則積欠本次買賣款項3萬0550元（
    連同第1次所積欠之款項1450元，戊○○於第3次交貨時再給
    付2萬3000元予丙○○，此次尚積欠9000元)，丁○○則給付
    1000元報酬予丙○○，丁○○ 、丙○○此次販售所得為2萬
    1550元。
  3.戊○○另基於販賣第一級毒品海洛因、第二級毒品甲基安非
    他命營利之犯意，於 95年7月19日20時許，以上揭方法，再
    向丁○○表明欲購買販入海洛因15包、甲基安非他命20包，
    每包均為65 0元 ，總價2萬2750元之毒品後（甲基安非他命
    部分為1萬300 0元 、海洛因部分為9750元)，丁○○即以上
    開相同之聯絡方式，通知丙○○前來拿取毒品，丙○○隨即
    駕駛上開營業小客車，於同日凌晨零時1時5分許，前往彰化
    縣二林鎮○○路516號滿客遊藝場附近全聯福利站旁 ，將上
    開數量之毒品放在某處，並以其上述行動電話撥打丁○○所
    有前述行動電話，告知丁○○放置之地點，經丁○○以電話
    通知戊○○取貨後 ，丙○○即出現向戊○○收取上述2次買
    賣所積欠之部分貨款2萬3000元（戊○○第1、2次之貨款計3
    萬2000元，清償2萬3000元，尚積欠9000元)，而積欠本次買
    賣貨款，丙○○將所收2萬3000元貨款轉交予丁○○ ，丁○○則給付1000元報酬予丙○○。
  4.於95年7月19日23時許，謝婉伶以 0000000000號行動電話與
    丁○○所有之0000000000行動電話聯絡，向丁○○購買4000
    元之甲基安非他命，約定在彰化市○○路○段278號家樂福大
    賣場外交貨，丁○○即以上述之聯絡方式，通知丙○○前來
    其上開住處拿取甲基安非他命1包（含袋毛重 1.33克，驗後
    淨重0.8279克，如附表一編號1所示)，丙○○即駕駛上揭營
    業小客車，於 95年7月20日凌晨零時40分許，將該包甲基安
    非他命送至彰化市○○路○段278號中國石油股份有限公司之
    加油站前，先向謝婉伶收受現金4000元後，正拿出該包甲基
    安非他命欲交給謝婉伶之際，即為警當場查獲，並扣得該包
    甲基安非他命、丙○○所有供販賣毒品使用之0000000000號
    行動電話1支（即附表二編號2所示之物）、非供販賣毒品使
    用之0000000000號行動電話1支（即附表三編號1所示之物）
    及謝婉伶所有上述行動電話1支（即附表三編號2所示之物）
    ，暨丁○○、丙○○此次共同販售甲基安非他命所得現金40
    00元。
  (5)嗣警方依丙○○所述及其帶領下於 95年7月20日1時5分許，
    前往彰化縣和美鎮○○路34之5號逮捕丁○○ ，並扣得如附
    表二編號3、4，附表三編號3至編號10所示之物 ，及丁○○
    之妹陳維真所有如附表四所示之物。
  (6)丙○○復帶同警方於95年7 月20日2 時40分許，前往戊○○
    所工作之彰化縣二林鎮○○路516 號滿客遊藝場內執行搜索
    ，扣得戊○○所販入之海洛因16包（合計淨重1.90公克，空
    包裝總重3.43公克，如附表一編號2所示)、甲基安非他命20
    包（合計淨重2.0525公克，驗後淨重2.0105公克，如附表一
    編號3所示），及戊○○所有之0000000000號行動電話1支（
    詳如附表三編號11所示）。
二、案經臺中市警察局第二分局報告臺灣臺中地方法院檢察署檢
    察官偵查起訴。
    理    由
壹、程序部分
一、按被告以外之人於偵查中向檢察官所為之陳述，除顯有不可
    信之情況者外，得為證據。是否「顯有不可信之情況」，係
    由法院依該偵查中陳述之外部情況以為判斷。查，證人丙○○、戊○○及謝婉伶於檢察官偵訊中，經諭知證人具結之義
    務及偽證之處罰並命朗讀結文具結後，以證人之身分完整、
    連續陳述案件之經過，檢察官就上開偵查訊問之實施，並無
    任何違反相關規定之瑕疵，上開丙○○等證人於偵訊時之證
    詞並無「顯有不可信之情況」，應認具證據能力，合先敘明
    。
貳、實體部分
一、被告丁○○部分：
    訊據被告丁○○對於上開犯罪事實均坦承不諱（見本院卷第
    80、134頁，原審卷第143至149頁)，核與同案被告戊○○於
    原審、及同案被告丙○○、證人謝婉伶於偵查中證述之情節
    相符（見原審卷第156至163頁，偵字第 16239號卷第21至23
    、28、29頁），並有被告丁○○所有之0000000000號行動電
    話之監聽譯文（見臺中市警察局第二分局中分二偵字第0950
    035146號卷第46至53頁）附卷，及附表一所示之毒品、附表
    二所示之行動電話暨販賣甲基安非他命予謝婉伶所得之現金
    4000元扣案可證，而附表一所示之毒品，經送鑑定結果，均
    含有第一級毒品海洛因、第二級毒品甲基安非他命之成分（
    淨重及空包裝重均詳如附表一所示），亦有法務部調查局95
    年8月24日調科壹字第120018388號鑑定通知書及憲兵司令部
    刑事鑑識中心95年12月4日（95）安鑑字第02077號鑑驗通知
    書附卷可參（見偵字第16241號卷第44頁、原審卷第118頁）
    。足見被告丁○○上開自白核與事實相符，應堪採信，被告
    丁○○販賣第一級毒品海洛因、第二級毒品甲基安非他命之
    犯行，已臻明確，其犯行堪以認定。
二、被告丙○○部分：
  (一)訊據被告丙○○固坦承確有於上開揭時、地，為被告丁○○
    送交上揭物品予被告戊○○、證人謝婉伶等人，並收取被告
    戊○○、謝婉伶所交付之上開款項，被告丁○○並按次給付
    其200元至1000元為酬等事實不諱（見本院卷第134頁），然
    矢口否認有與被告丁○○共同販賣海洛因、甲基安非他命之
    犯行，辯稱：伊係計程車司機，丁○○經常叫伊的車子要求
    做其他事情，伊基於服務老顧客及涉及當事人的隱私，丁○○要求送的東西，伊並沒有詢問過是什麼東西，丁○○也從
    未告訴伊是送什麼東西，雖然看過丁○○抽菸，但因伊沒有
    施用毒品的紀錄及習慣，無法辨別什麼東西是毒品云云。惟
    查：
  1.被告丙○○事先知悉被告丁○○要求其送 3次予被告戊○○
    及送 1次予證人謝婉伶之物品，分別係海洛因、甲基安非他
    命等情，業據證人即被告丁○○於原審證稱：伊賣給戊○○
    3 次毒品都是請丙○○送貨，伊先將毒品分裝成47包，裝入
    透明的夾鏈袋內，再用一個大袋子裝，伊忘記是什袋子，裝
    好後交給丙○○，伊叫丙○○裝在空的香菸盒裡面。伊要丙○○到二林鎮全聯褔利中心先將東西丟在地上，他丟好後再
    叫戊○○去撿，錢由戊○○當面交給丙○○，彰化市區車資
    如果100元，伊會給200元，其他地方伊會問多少錢，然後會
    再多給丙○○，如果二林鎮伊會給丙○○1000元。伊賣謝婉
    伶的毒品是以透明夾鏈袋包好，外面沒有再以其他袋子裝，
    直接交給丙○○，伊要丙○○放在香菸盒裡面再交給謝婉伶
    。丙○○應該知道伊交給他的是毒品，因為他有進到伊彰化
    縣和美鎮○○路租屋處，當時伊正在施用甲基安非他命、海
    洛因，丙○○有看到，伊當面拿毒品給丙○○送，所以丙○○知道伊要他送的東西是毒品。因為伊知道毒品是違法的東
    西，怕被查獲，所以才要丙○○將毒品放入香菸盒裡面，然
    後以丟包的方式交易。丙○○看過伊施用毒品，看過1次或2
    次伊忘記了，就在伊租房子的地方，伊拿海洛因、甲基安非
    他命出來用時丙○○都有看到等語（見原審卷第144至147、
    152頁)。
  2.被告丁○○上開所證，核與被告丙○○於警詢坦承：「（問
    ：警方於 95年7月20日零時40分經臺灣臺中地方法院檢察署
    發股王檢察官捷拓指揮於線上監聽，在彰化市○○路○段278
    號加油站前盤查時你是否在場？當時你是否在毒品交易？）
    我在場。當時我是將毒品交給 1位小姐」、「（問：當時你
    所為何事？過程為何？)當時有1位綽號姊仔，叫我開計程車
    將1包白色毒品粉末送到該處交給1位小姐，然後叫我向小姐
    收4000元回來給她」、「（問：與你交易的女子是否便是警
    方查獲向你購買毒品的女子謝婉伶？）經當場指認無誤，她
    就是向我購買毒品的女子謝婉伶。但是我只負責送交毒品，
    謝女是直接向姊仔購買毒品」、「（問：你負責送交毒品酬
    勞為何？）我執業地為彰化市，所以在彰化市送交毒品，姊
    仔給我的酬勞都是 200元，而我另送到彰化縣二林鎮的酬勞
    是1000元」、「（問：你送往彰化縣二林鎮何處交予何人？
    何處？)姊仔每次將1包袋子內裝有毒品，而袋子內裝有何毒
    品與重量我就不清楚了，她叫我送到彰化縣二林鎮○○路全
    聯福利社，交易方式是她叫我將毒品丟在路旁，就會有 1位
    小姐拿錢給我，我就可以離開了，然後我就把錢送到姊仔住
    處，姊仔就給我1000元酬勞」等語（見中分二偵字第095003
    5146號卷第6、7頁）；及於偵查中供稱：「（問：在警局所
    述是否事實？）事實。我看過筆錄才簽名，沒有被刑求、強
    暴或脅迫。」、「（問：扣案的毒品是何人所有？)是1個叫
    姊仔的拿給我的，她叫我拿到彰化市○○路的家樂福那邊的
    加油站給1位小姐，我沒有看過她，要我收4000元」、「（
    問：現在在拘留室的謝婉伶是否你拿毒品甲基安非他命給她
    ？）是的。是 1位叫姊仔叫我送的，她是丁○○。她是於95
    年7月20日凌晨在和美鎮○○路的透天厝拿給我，他直接把1
    包透明塑膠袋給我，裡面的東西像冰糖，她拿給我就指示我
    拿到彰化市○○路那邊交給 1位女孩子」、「．．，我在半
    個月前開始替她送，因我本來是計程車司機，她時常叫我的
    車子，她到某些地方就會叫我進去，後來就用這樣的方式要
    我幫她送東西，其實到後來我也怕．．．在二林鎮全聯福利
    社，（送）給一位小姐，從電動玩具店走出來，就是這一次
    被抓的戊○○，她穿粉紅的衣服，現在在拘留室內，我在法
    警陪同下已去指認過了，．．戊○○都將錢放在薪水袋內，
    正確數目我不知道，我將它拿回去給姊仔丁○○，最後一次
    約是在 95年7月19日晚上，正確數目我不知道，她（即被告
    丁○○)裝在1個大袋內，叫我丟在那裡就可以，我不是直接
    交給戊○○，我丟在那邊就叫電話給姊仔，姊仔就會連絡我
    去拿薪水袋的錢」、「（問：你送1次有多少利潤？)依正常
    車資計算，二林送一次1000元，家樂福加油站的部分1次200
    元，都是送完後丁○○再拿錢給我的」、「（問：你總共到
    現在已拿了多少錢？）除了最後這一次未拿到，其他都拿到
    了」等語相符（見偵字第16257號第9至11頁）。依被告丙○○於上開警詢所供，其已坦承交付與被告戊○○、謝婉伶之
    物品確係毒品，參以被告丙○○上開所供毒品交付之方式（
    即先丟包，再由被告戊○○前去撿取，且 1小包東西竟可向
    謝婉伶收取4000元，或以香煙盒或塑膠袋包裝的東西，可向
    被告戊○○收取數萬元），益徵被告丙○○確知悉其所交付
    者係毒品，才會以丟包之方式交易，以避免為警查緝，被告
    丙○○嗣後翻異前詞辯稱：伊不知所交付者為毒品云云，要
    屬事後卸責之詞，不足採信。
　3.證人謝婉伶確有交付4000元予被告丙○○，當被告丙○○欲
    交付毒品時即為警查獲；而被告戊○○亦有以上開丟包之方
    式，收受被告丙○○所交付之毒品等情，亦據證人謝婉伶於
    偵查、被告戊○○於原審證述在卷（見偵字第16239號卷第2
    8、29頁，原審卷第156至163頁)，並有被告丁○○所有之00
    00000000號行動電話監聽譯文附卷，及附表一所示之毒品、
    附表二所示之行動電話暨販賣甲基安非他命予謝婉伶所得之
    現金4000元扣案可證，被告丙○○確有與被告丁○○共同販
    賣海洛因、甲基安非他命之犯行，亦堪認定。被告丙○○交
    付毒品予戊○○、謝婉伶之事證已臻明確，被告丁○○於原
    審準備程序時供稱：被告丙○○不知道送給謝婉伶之貨品係
    毒品云云（見原審卷第22頁），核屬迴護被告丙○○之詞，
    不足採信。
  4.至被告丙○○於警詢、偵查中雖曾供稱：伊總共幫丁○○交
    付7次之毒品云云（見中分二偵字第0950035146號卷第7頁，
    偵字第16257號第9至10頁)，然除犯罪事實欄所載明之4次外
    ，其餘 3次除被告丙○○此部分之自白外，並無其他積極證
    據足以佐證，自不能單憑被告丙○○此部分之供述，即認定
    被告丁○○、丙○○另犯有其餘之 3次販賣毒品罪。又被告
    戊○○於原審雖曾證稱：「（問：丁○○有無特別交待丙○○送貨來時，不要說什麼？)曾經有1次，她說不要跟丙○○
    說裡面是什麼」（見原審卷第160頁)，惟查，被告丙○○應
    知悉其所交付者確係毒品等情，已詳如前述，被告戊○○此
    部分所證，不足作為有利於被告丙○○之認定。而本案有關
    被告丙○○部分之犯罪事證已明，且被告丁○○於原審亦已
    結證明確，其選任辯護人於本院聲請再度傳訊被告丁○○，
    核無必要，併此敘明。
三、被告戊○○部分：
  (一)訊據被告戊○○固坦承於上開地、地以上開價錢，向被告丁○○購入上開數量之海洛因、甲基安非他命，且均由被告丙○○送貨，並向其收取款項等犯罪事實不諱，惟矢口否認涉
    有販賣海洛因、甲基安非他命之犯行，辯稱：向丁○○購買
    毒品，是自己及伊先生要一起施用而已，並沒有販賣云云（
    見本院卷第80頁反面）。惟查：
  1.被告戊○○確有意圖營利，而向被告丁○○販入海洛因及甲
    基安非他命，欲轉售圖利等情，此有被告丁○○所使用之00
    00000000號行動電話監聽譯文附卷可證，詳述如下：
    (1)95年7月18日21時30分，被告丁○○（0000000000號；
      代號A）撥給被告戊○○（00-0000000號，代號B）。
      B：喂。
      A：我忘記問妳那個東西好嗎？
      B：好啊，他們都說好。
      A：今天有要補嗎？
      B：今天這裡還有啊。
      A：今天不用補？
      B：今天還不用，我這裡還沒有全部出完。
      A：還有幾包？
      B：這裡還有10幾包。
      A：喔好啦！應該大家都有說不錯吧？
      B：對啦！都說不錯。
      A：我都會試到可以再拿給妳，改天妳就不能這樣給我退
         回來。
      B：嗯。
    (2)95年7月19日17時51分，被告戊○○（00-0000000號，代
      號B）撥給被告丁○○（0000000000號，代號A）。
      B：喂！妳在做甚麼？
      A：沒有啊！
      B：我現在先2萬2給妳好嗎？我盡量處理，因為明天20號
         ，我以為今天20號。
      A：妳那裡剩幾包？
      B：男的都沒有了，男的還有人在問要拿，問題是我這裡
         還沒處理完我就沒有先跟妳拿，我這裡有2萬2先給妳
         。
      A：女的還有幾包？
      B：女的還有12包。
      A：喔。
      B：妳要過來收嗎？
      A：好啊。順便再補男的過去。
      B：妳就補男的。
      A：對啊！女的也是要補一點啊。
      B：喔。不然女的明天錢還妳了，再補就可以了。
      A：沒關係啦！我就加減都補過去啦！
      B：喔。也是可以。
      A：嗯。
    (3)95年7月19日20時08分，被告戊○○（00-0000000號，代
      號B）撥給被告丁○○（0000000000號，代號A）。
      A：喂。
      B：妳差不多幾點要拿過來？
      A：現在要拿過去了。
      B：現在要拿過來喔？
      A：對。
      B：喔。好啦！
    (4)95年7月19日21時58分，被告戊○○（00-0000000號，代
      號B）撥給被告丁○○（0000000000號，代號A）。
      A：喂。
      B：喂。我這邊的人在問糖果那時候才會到？
      A：現在過去了啊，差不多等一下到了！
      B：好。
    (5)95年7月19日22時03分58秒，被告戊○○（00-0000000號
      ，代號B）撥給被告丁○○（0000000000號，代號A）。
      A：喂。他到了喔！妳拿多少給他？
      B：我23。
      A：喔。好！他到了妳等一下拿到再打給我。
      B：好。
    (6)95年7月19日22時05分，被告戊○○（00-0000000號，代
      號B）撥給被告丁○○（0000000000號，代號A）。
      A：有嗎？
      B：他現在到那裡？
      A：他到了啊！在全聯。
      B：在全聯哪裡？
      A：對啊。
      B：喔好。
    (7)95年7月19日22時08分，被告戊○○（00-0000000號，代
      號B）撥給被告丁○○（0000000000號，代號A）
      A：喂。
      B：我拿到了。
      A：我跟妳說，改天你用在妳店裡說那裡，旁邊都有人在
         聽。
      B：喔！一樣都那一個位置就對了。
      A：對啊。那裡面男的20、女的15啦。
      B：這樣35嗎？
      A：對啊！那一天妳總共要給47、3055對不對？
      B：對啊！3055有啊，都有寫在上面。
      A：那一天還要23對不對？
      B：嗯，我後面再9850給妳就好。
      A：喔好啦！
      B：嗯。（詳見中分二偵字第0950035146號卷第46至51頁)
    綜觀上述被告丁○○與被告戊○○之對話內容，渠等以電話
    密集聯絡及討論被告丁○○轉售予被告戊○○之毒品，使用
    者對之評價為何？庫存數量為何？是否需要販入毒品補充貨
    源？海洛因尚餘幾包？因有人需要甲基安非他命，被告戊○○遂向被告丁○○要求補貨，被告戊○○詢問被告丁○○，
    丙○○何時將毒品送到？何處係交貨地點？積欠多少貨款未
    給付予被告丁○○？雙方確認被告丙○○送達之毒品各為幾
    包等細節，並經證人丁○○於原審證實上述對話內容之意義
    無訛（見本院審理卷第147頁)，足徵被告戊○○販入海洛因
    、甲基安非他命係為轉售圖利無疑。
  2.而被告丁○○確有於上開時、地販賣 3次海洛因及甲基安非
    他命，並由被告丙○○負責交付，被告丙○○並向被告戊○○收取上開款項等情，亦據證人即被告丙○○於偵查中、被
    告丁○○於原審證述綦詳，並有被告丁○○所有0000000000
    號行動電話之監聽譯文（見臺中市警察局第二分局中分二偵
    字第0950035146號卷第46至51頁）附卷，及附表一所示之毒
    品、附表二所示之行動電話扣案可證，被告戊○○意圖營利
    販入海洛因、甲基安非他命之犯行，亦堪認定。
  3.被告戊○○雖以前詞置辯，惟被告戊○○於警詢先供述：伊
    係為自己施用而購買毒品，伊與先生蔡英意分居中，且由伊
    獨自扶養女兒，有經濟壓力，已有 2個月沒有領薪水，伊住
    娘家父親腿車禍斷掉了，所以很缺錢，且要養小孩子，也沒
    有存款等語（見中分二偵字第0950035152號卷第7、8頁）；
    復於偵查中供稱：「（問：妳每月在遊藝場的薪水為何？）
    領起來約2萬2000元，小孩每月花費約3、4000元左右，其他
    都是我在用，我都用來買毒品及衣服」、「（問：每月花費
    在毒品上為何？）兩種加起來約1萬5000元至1萬8000元」等
    語（見95年度偵字第16239號卷第47頁)，均未提及購買毒品
    係供其夫妻施用；參酌被告戊○○自 95年6月中旬某日起至
    同年7月19日20時許止，短短35天內，3次向被告丁○○購入
    甲基安非他命共計62包、海洛因共計55包，總金額高達7萬6
    050元等節以觀 ，被告戊○○於短暫約35天內購入超出其經
    濟能力所能負荷之金額，足見被告戊○○上開所購買之毒品
    數量，應非供其夫婦施用之需甚明，被告戊○○顯係意圖營
    利而 3次向被告丁○○販賣入上開海洛因及甲基安非他命之
    犯行，灼然甚明。至被告戊○○於上開監聽譯文中雖曾提及
    「他們都說好」、「我這裡還沒有全部出完」、「（大家）
    都說不錯」、「男的都沒有了，男的還有人在問要拿」等語
    ，然因販賣之時間、地點、對象、人數及金額等情均不明，
    而無從認定被告戊○○已有販出毒品之行為，然已足以佐證
    被告戊○○確有意圖營利而販入毒品之行為。
四、按販賣行為，祗須以營利之意思而販入或賣出，即足構成。
    倘於有償讓與他人之初，係基於營利之意思，並著手實施，
    而因故無法高於購入原價出售，最後不得不以原價或低於原
    價讓與他人時，仍屬販賣行為。苟始終無營利之意思，縱以
    原價或低於原價有償讓與他人，即難謂為販賣行為，僅得以
    轉讓罪論處（最高法院94年台上字第5317號裁判參照）。經
    查，我國查緝販賣毒品海洛因、甲基安非他命執法甚嚴，對
    於販賣海洛因、甲基安非他命者尤科以重度刑責。又販賣海
    洛因、甲基安非他命既係違法行為，當非可公然為之，亦無
    公定價格，且容易分裝並增減份量，而每次買賣之價量，可
    能隨時依雙方關係深淺、資力、需求量及對行情之認知、來
    源是否充裕、查緝是否嚴謹、購買者被查獲時供述購買對象
    之可能風險之評估等情形，而異其標準，非可一概而論；販
    賣之利得，除被告坦承犯行或價量俱臻明確外，委難查得實
    情，販賣之人從價差或量差中牟利之方式雖異，其意圖營利
    之販賣行為則同一。是以因海洛因、甲基安非他命量微價高
    ，販賣者率有暴利可圖，苟非意圖販賣營利，一般人焉有可
    能甘冒重度刑責而提供海洛因、甲基安非他命。是以，本件
    被告丁○○、丙○○販賣毒品予被告戊○○；及被告戊○○
    向被告丁○○等人販入前揭毒品，均顯係基於營利之販賣意
    圖而為毒品之出售、販入行為，均堪認定。
五、按被告行為後，刑法業已修正公布，並自95年7月1日施行，
    本案有關新、舊法比較適用如下：
  (一)被告丁○○、丙○○於95年6月中旬某日第1次販賣海洛因、
    甲基安非他命予被告戊○○時，刑法第28條原規定：「二人
    以上共同實施犯罪之行為者，皆為正犯」，95年7月1日修正
    施行之該條則規定：「二人以上共同實行犯罪之行為者，皆
    為正犯」，修法後將完全未參與犯罪行為之實行之陰謀共同
    正犯及預備共同正犯刪除，被告丁○○、丙○○就此部分彼
    此間有犯意之聯絡並分擔實施犯行，不論依修正前、後之刑
    法第28條規定，均構成共同正犯，被告丁○○、丙○○之刑
    罰，未因修正後之規定而有不同，自不生比較之問題，應直
    接適用新法有關共同正犯之規定。
  (二)被告丁○○行為後，刑法第47條累犯之規定，業於94年2月2
    日修正公布，並於 95年7月1日施行，本件被告丁○○第1次
    之犯行，不論依修正前刑法第47條，或修正後刑法第47條第
    1 項之規定，均構成累犯，對被告丁○○而言，修正後刑法
    規定並無較有利或不利之情形，亦不生比較之問題，應直接
    適用修正後刑法第47條第1項之規定論以累犯。
  (三)修正後刑法第55條有關想像競合犯，雖增設但書部分之規定
    （即不得科以較輕罪名所定最輕本刑以下之刑），此為法理
    之當然解釋，不生比較之問題，應適用修正後之規定。
  (四)刑法第59條雖亦於95年7月1日日修正施行，惟因該條規定，
    為法院就刑之酌減審認標準見解之明文化，非屬法律之變更
    ，應適用修正後之規定。
  (五)裁判確定前犯數罪，其中一罪在新法施行前者，依刑法第51
    條定應執行刑時亦應為新舊法之比較，最高法院95年5月23
    日第8次刑事庭會議決議可資參照。被告3人於裁判確定前犯
    數罪，其中一罪係於95年7月1日之前犯之，而刑法第51條業
    於94年1月7日修正公布，並於95年7月1日施行，修正前刑法
    第51條規定：「數罪併罰，分別宣告其罪之刑，依左列各款
    定其應執行者：」，其中第5款規定：「宣告多數有期徒刑
    者，於各刑中之最長期以上，各刑合併之刑期以下，定其刑
    期。但不得逾20年。」，修正後刑法第51條第5款規定：「
    宣告多數有期徒刑者，於各刑中之最長期以上，各刑合併之
    刑期以下，定其刑期。但不得逾30年」，比較結果，修正後
    刑法並非較有利於行為人，依刑法第2條第1項前段之規定，
    仍應依修正前刑法，定其應執行之刑。
  (六)被告3人於95年6月中旬某日第1次販賣（入）毒品時，刑法
    第64條、第65條分別規定「死刑不得加重。死刑減輕者，為
    無期徒刑，或為15年以下12年以上有期徒刑」、「無期徒刑
    不得加重。無期徒刑減輕者，為7年以上有期徒刑。」 ，修
    正施行後刑法第64條、第65條則規定為「死刑不得加重。死
    刑減輕者，為無期徒刑」、「無期徒刑不得加重。無期徒刑
    減輕者，為20年以下15年以上有期徒刑」，比較新、舊法結
    果，自以適用舊法較有利於被告。
六、按刑法關於正犯、從犯之區別，係以其主觀之犯意及客觀之
    犯行為標準，凡以自己犯罪之意思而參與犯罪，無論其所參
    與者是否犯罪構成要件之行為，皆為正犯，其以幫助他人犯
    罪之意思而參與犯罪，其所參與者，苟係犯罪構成要件之行
    為，亦為正犯，必以幫助他人犯罪之意思而參與犯罪，其所
    參與者又為犯罪構成要件以外之行為，始為從犯，最高法院
    25年上字第2253號判例可資參照。查，被告丙○○依被告丁○○之指示多次送交海洛因、甲基安非他命予被告戊○○、
    謝婉伶等人，並向渠等收受貨款後再轉交予被告丁○○等行
    為（謝婉伶之部分所收取之4000元，尚未轉交即被警查獲）
    ，其顯已參與犯罪構成要件之行為，被告丁○○、丙○○之
    行為已構成共同正犯至明。次按刑法所謂販賣行為，並不以
    販入後復行賣出為必要，只要以營利為目的，而有販入或賣
    出二者其一之行為，即足構成，亦有最高法院69年台上字第
    1657號、67年台上字第2500號判例可資參照。是以，本件縱
    無積極證據足以認定被告戊○○向被告丁○○、丙○○前後
    3 次販入海洛因、甲基安非他命後售予何人之依據，但被告
    戊○○既有意圖營利，而購入上開數量之毒品，即已構成販
    賣海洛因、甲基安非他命之罪。是核被告丁○○、丙○○、
    戊○○就犯罪事實欄一、(一)之1.2.3.販賣（被告戊○○係販
    入）海洛因、甲基安非他命之行為，均係違反毒品危害防制
    條例第4條第1項之販賣第一級毒品罪，及同條例第4條第2項
    之販賣第二級毒品罪；另被告丁○○、丙○○就犯罪事實一
    、(一)之4.販賣甲基安非他命之行為，均係違反毒品危害防制
    條例第4條第2項之販賣第二級毒品罪。被告丁○○、丙○○
    各次販賣及被告戊○○各次販入而持有第一、二級毒品之低
    度行為，應分別為販賣及販入（被告戊○○）第一、二級毒
    品之高度行為所吸收，均不另論罪。被告丁○○、丙○○就
    上開販賣海洛因、甲基安非他命之犯行，彼此間有犯意聯絡
    及行為分擔，應依修正後刑法第28條規定論以共同正犯。被
    告丁○○、丙○○、戊○○就犯罪事實欄一、(一)之1.2.3.所
    載同時販賣、販入（指被告戊○○）海洛因、甲基安非他命
    之行為，為想像競合犯，應從一重之販賣第一級毒品罪論處
    。被告丁○○、丙○○、戊○○上述所犯 3次販賣第一級毒
    品罪及被告丁○○、丙○○所犯 1次販賣第二級毒品罪，犯
    意各別，行為互殊，應予分論併罰。被告丁○○曾因違反毒
    品危害防制條例案件，經臺灣彰化地方法院於92年3月29 日
    ，以92易字第137號判處有期徒刑 4月確定，於同年12月5日
    易科罰金執行完畢，有臺灣高等法院被告前案紀錄表附卷可
    佐，其於有期徒刑執行完畢後， 5年內故意再犯本件有期徒
    刑以上之罪，為累犯 ，應依修正後刑法第47條第1項之規定
    加重其刑（販賣第一級毒品罪之法定本刑為死刑及無期徒刑
    ，及販賣第二級毒品罪之最高法定本刑無期徒刑部分，均不
    得加重）。被告丁○○、丙○○先後販賣第一級毒品所取之
    對價總計2萬6000元（第 1次、第2次各販賣予被告蔡秋15包
    、25包海洛因，合計40包，每包650元，計 2萬6000元，第3
    次所販賣之海洛因尚未取得價款），而被告戊○○則無證據
    證明其有販賣所得，渠等販賣之海洛因包數雖較多，但每包
    之淨重量輕微，且純度不足，有前述法務部調查局95年8月2
    4日調科壹字第120018388號鑑定通知書可參，實際販售出之
    毒品數量，較諸販毒集團尚屬零星小額，被告丁○○、丙○○販售數量及販賣所得金額尚非鉅額，且被告丁○○、丙○○、戊○○僅係單純販賣交易毒品，並無施用強暴、脅迫之
    不法手段，更無向購買毒品之人積極催討交易款項，被告3
    人所犯之販賣第一級毒品罪，其最輕法定本刑為無期徒刑，
    本院認為法重情輕，縱使量處法定最低刑度之無期徒刑，仍
    嫌過重，爰依刑法第59條之規定，均予以酌減其刑，被告丁○○部分除本刑為死刑、無期徒刑之部分，並依法先加重其
    刑後減輕之。
七、原審以被告 3人罪證明確，予以論罪科刑，固非無見，惟：
    (一)被告丁○○、丙○○於95年6月中旬，第1次販賣毒品予被
    告戊○○僅取得2萬1300元，原審誤載為2萬2750元；(二)被告
    丁○○、丙○○於95年7月初某日，第2次販賣毒品予被告戊○○總價款為3萬0550元，原審誤為雙方以3萬2000元計算；
    (三)被告丁○○、丙○○於95年7月19日，第3次販賣毒品予被
    告戊○○，尚未取得價款，原判決書於犯罪事實欄先記載被
    告戊○○積欠本次之買賣價款，嗣又記載被告丁○○、丙○○此次共同販售所得為 2萬3000元，前後顯有矛盾；(四)販賣
    第二級毒品甲基安非他命最輕本刑為有期徒刑7年，而被告3
    人販賣或販入第二級毒品甲基安非他命之次數不少，數量亦
    多，被告3人犯罪之情狀，相較於最輕刑本刑有期徒刑7年，
    尚無情輕法重之情形，原審依刑法第59條之規定，就被告3
    人販賣第二級毒品部分酌減其刑，亦有未當；(五)被告3人第1
    次及第3次所販賣或販入之毒品數量相同，原審就被告丁○○部分卻各量處有期徒刑8年、18年；就被告丙○○部分則
    分別量處有期徒刑7年6月、16年；就被告戊○○部分則各量
    處有期徒刑7年10月、18年，亦有違罪刑相當原則；(六)依電
    信業者與使用者之定型化契約約定，行動電話SIM卡之所有
    權屬電信業者，原判決一併沒收行動電話之SIM卡，亦有未
    洽。被告丁○○上訴意旨以原審量刑過重；被告丙○○、戊○○則執前詞指摘原判決不當，均無理由，檢察官上訴意旨
    略以：原審就販賣第二級毒品部分援引刑法第59條之規定酌
    減其刑，難認允當，且原審量刑亦有上開違反罪刑相當原則
    之情形等語，指摘原判決不當，即有理由（至檢察官雖認原
    審就被告3人販賣第一級毒品部分，援引刑法第59條之規定
    予以酌減其刑，亦有未當，然本院認被告3人販賣第一級毒
    品部分確有情堪憫恕之情形，應予酌減其刑，已詳如上述，
    是檢察官此部分之上訴難認有理由，併此敘明），且原審又
    有上開可議之處，自應由本院將原判決徹銷改判。爰審酌被
    告丙○○未有不法前科紀錄，被告戊○○曾犯施用毒品案件
    ，被告丁○○有上開前科，分別有臺灣高等法院被告前案紀
    錄表在卷為憑，被告丁○○、丙○○竟販賣第一、二級毒品
    ，藉以牟利，致使一般吸用毒品者，沈迷於毒癮品而無法自
    拔，直接戕害國民身心健康，間接危害社會治安，敗壞社會
    善良風氣，進而導致施用毒品之人為購買毒品施用而觸犯刑
    典之情事發生，其實際之危害程度頗為深遠，然因被告丁○○、丙○○實際販賣之時間非長，販售數量尚少，獲取之利
    益亦非鉅額，被告戊○○尚無證據足以證明已販出毒品，及
    被告丁○○坦承犯行，而被告戊○○、丙○○否認犯行態度
    不佳等一切情狀，分別量處如主文所示之刑，並依修正前刑
    法第51條第5款之規定，合併定其應執行刑。扣案如附表一
    所示之物品，經檢驗結果確實含有海洛因、甲基安非他命成
    份，業詳如前述，均應依毒品危害防制條例第18條第1項前
    段規定，連其外裝包裝袋一併諭知沒收銷燬之（用以直接包
    裝毒品之外包裝袋，因與上開毒品海洛因密切接觸，而於送
    請鑑驗時，經該局鑑驗人員依毒品純度定量分析鑑驗標準作
    業程序，以傾倒、必要時輔以刮勺刮取之方式，儘可能將包
    裝袋內毒品與包裝袋分離後分別秤重，所得之毒品重量稱為
    淨重，包裝袋重量則以空包裝重稱之，而將毒品與包裝袋分
    別秤重，然無論以上開何種方式分離，原送驗包裝袋內均仍
    會有微量毒品成分殘留，是上開用以直接包覆毒品之外包裝
    袋，依現行鑑驗技術，顯無法與其盛裝之毒品完全析離，是
    毒品之外包裝袋應視同毒品，一爰併依毒品危害防制條例第
    18條第1項前段之規定宣告沒收銷燬之〈最高法院94年度台
    上字第5960號、95年台上字第3739號判決參照〉）。被告丁○○、丙○○販賣海洛因、甲基安非他命予被告戊○○、謝
    婉伶所得之價款，共計4萬8300元，除扣案之4000元應依毒
    品危害防制條例第19條第1項予沒收外，其餘4萬4300元雖未
    經扣案，仍應依同條項之規定併予諭知沒收，如全部或一部
    不能沒收時，以其財產抵償之。扣案如附表二編號(二)至(四)所
    示之行動電話，除（SIM卡外)，均屬被告丁○○、丙○○販
    賣毒品所用之物，應依毒品危害防制條例第19條第1項規定
    宣告沒收；附表二編號(五)所示之現金5萬9200元，則係被告
    丁○○所有供其預備販賣毒品所使用之款項，業據其於原審
    供明在卷（見原審卷第24頁），應依刑法第38條第1項第2款
    之規定宣告沒收之（被告丁○○嗣於本院辯稱上開扣案之5
    萬9 200元與本案無關云云，顯屬事後卸責之詞，不足採信)
    。又按毒品危害防制條例第19條第1項規定，犯販賣毒品罪
    者，其供犯罪所用或因犯罪所得之財物，均沒收之。但此並
    無「不問屬於犯人與否沒收之」之特別規定，自應仍有刑法
    第38條條第1項第3款、第3項前段之適用，即以屬於犯人所
    有者為限，始得沒收之，最高法院94年台上字第4265號判決
    可資參照。本件自被告丁○○上開居所扣得如附表三編號(三)
    至編號(十)所示之物及如附表四所示之物，分別屬於黃松霖、
    陳維真所有（詳如附表三、四所載），業據被告丁○○分別
    於警詢、偵查中及原審供明在卷（見中三總字第0950012820
    號警卷第7頁，偵字第16257號卷第21、23頁，原審卷第24頁
    ），而本案並無證據證明黃松霖、陳維真亦有參與販賣毒品
    之犯行，檢察官聲請本院宣告沒收此部分之物品，自有未洽
    ，本院依法自不得宣告沒收（雖被告丁○○嗣於本院辯稱：
    扣案之電子磅秤是伊所有云云，核與其於上開所供不符，尚
    難採信）。至於扣案如附表三編號(二)所示之物，則係謝婉伶
    所使用之手機；　附表三編號(一)、編號(十一)所示之物，雖分別
    係被告丙○○、戊○○所有，但並無任何證據證明係供本案
    犯罪所用之物，本院依法亦無從諭知沒收，附此敘明。
三、公訴意旨另以：被告丁○○、丙○○共同多次將上開第一級
    毒品海洛因、第二級毒品甲基安非他命交予被告戊○○，由
    被告戊○○在上開遊藝場內，以每包1000之代價，售予不特
    定人，總計至95年7月20日凌晨2時40分許止，被告戊○○已
    為被告丁○○販售毒品69包，得款6萬9000元，得利2萬4150
    元，因認被告戊○○與被告丁○○、丙○○共同涉有販賣第
    一、二級毒品罪云云。惟按犯罪事實應依證據認定之，無證
    據不得認定犯罪事實，刑事訴訟法第154條第2項定有明文。
    又認定不利於被告之事實，須依積極證據，苟積極證據不足
    為不利於被告事實之認定時，即應為有利於被告之認定，更
    不必有何有利之證據，最高法院30年上字第 816號判例可資
    參照。查，被告戊○○於警旬中雖供承：毒品都是丁○○叫
    丙○○送過來伊這邊寄放，丁○○會再找人來拿毒品，伊就
    把錢收起來，轉交丙○○，再由丙○○交給丁○○，伊每包
    向別人收取1000元，可以獲得 350元的利潤云云（見中分二
    偵字第0950035152號警卷第7、8頁），然除被告戊○○此部
    分之供述外，並無其他證據足以佐證，且從上述監聽內容顯
    示被告丁○○與被告戊○○對話中，係談論使用者對之評價
    為何？庫存數量為何？是否需要販入毒品補充貨源？海洛因
    尚餘幾包？因有人需要甲基安非他命，被告戊○○遂向被告
    丁○○要求補貨，被告戊○○詢問被告丁○○，丙○○何時
    將毒品送到？何處係交貨地點？積欠多少貨款未給付予被告
    丁○○？雙方確認被告丙○○送達之毒品各為幾包等細節以
    觀，亦可證被告戊○○確係向被告丁○○販入毒品欲供轉售
    ，而非與被告丁○○、丙○○共同販售予他人甚明。再者依
    上述監聽內容亦無法證明係被告丁○○通知或要求任何人向
    被告戊○○購買之紀錄，亦無證人或其他證據足以證明被告
    戊○○、丁○○、丙○○有何共同販賣海洛因、甲基安非他
    命予不特定人之行為。公訴人所提出之證據或所指出之證明
    方法，尚不足為被告戊○○共同與被告丁○○、丙○○有實
    際轉賣毒品予第三人之積極證明，此部分依法原亦應諭知無
    罪之判決，惟此部分與被告戊○○前開所犯販賣第一、二級
    毒品罪部分，有實質上一罪關係，爰不另為無罪之諭知，併
    此敘明。
據上論結，應依刑事訴訟法第369條第1項前段、第364條、第299
條第1項前段，毒品危害防制條例第4條第1項 、第4條第2項、第
18條第1項、第19條第1項，刑法第11條、第2條第1項、第28條、
第55條、第38條第1項第2款、第59條，修正前刑法第47條、第51
條第5款，判決如主文。
本案經檢察官乙○○到庭執行職務。
中　　華　　民　　國　　96　　年　　5 　　月　　31　　日
            刑事第十庭  審判長法　官　林　照　明
                              法　官　李  平　勳
                              法　官　蔡  名　曜
上列正本證明與原本無異。
如不服本判決應於收受送達後十日內向本院提出上訴書狀，其未
敘述上訴之理由者並得於提起上訴後十日內向本院補提理由書（
均須按他造當事人之人數附繕本）。
                              書記官　劉　恒　宏
中　　華　　民　　國　　96　　年　　6　　月　 　6　　 日
附錄論罪科刑法條：
毒品危害防制條例第四條：
製造、運輸、販賣第一級毒品者，處死刑或無期徒刑；處無期徒
刑者，得併科新臺幣一千萬元以下罰金。
製造、運輸、販賣第二級毒品者，處無期徒刑或七年以上有期徒
刑，得併科新臺幣七百萬元以下罰金。
製造、運輸、販賣第三級毒品者，處五年以上有期徒刑，得併科
新臺幣五百萬元以下罰金。
製造、運輸、販賣第四級毒品者，處三年以上十年以下有期徒刑
，得併科新臺幣三百萬元以下罰金。
製造、運輸、販賣專供製造或施用毒品之器具者，處一年以上七
年以下有期徒刑，得併科新臺幣一百萬元以下罰金。
前五項之未遂犯罰之。
 附表一  應沒收銷燬之物
┌──┬──────┬─────┬───────────────────┐
│編號│  品    名  │數量及單位│          備               註         │
├──┼──────┼─────┼───────────────────┤
│ 1  │甲基安非他命│1 包      │毛重1.33克（經鑑驗結果，含第二級毒品甲│
│    │            │          │基安非他命成分，淨重0.8760克，取樣0.04│
│    │            │          │81克〈已鑑析用罄〉，餘淨重0.8279克）  │
├──┼──────┼─────┼───────────────────┤
│ 2  │海洛因      │16包      │經鑑驗結果，均含第一級毒品海洛因成分，│
│    │            │          │合計淨重1.90公克，空包裝總重3.43公克，│
│    │            │          │純度11.47%，純質淨重0.22公克          │
├──┼──────┼─────┼───────────────────┤
│ 3  │甲基安非他命│20包      │合計毛重4.79克（經鑑驗結果，均含第二級│
│    │            │          │毒品甲基安非他命成分，淨重2.0525克，取│
│    │            │          │樣0.0420克〈已鑑析用罄〉，餘淨重2.0105│
│    │            │          │克）                                  │
└──┴──────┴─────┴───────────────────┘
 附表二  應沒收之物
┌──┬────────────────┬───────┬─────┐
│編號│      品                名      │數 量 及 單 位│  備  註  │
├──┼────────────────┼───────┼─────┤
│ 1  │                                │新臺幣4,000 元│丁○○、林│
│    │                                │              │文森共同販│
│    │                                │              │賣毒品所得│
├──┼────────────────┼───────┼─────┤
│ 2  │行動電話（不含0000000000號SIM卡 │1 支          │丙○○所有│
│    │）                              │              │且供販賣毒│
│    │                                │              │品使用    │
├──┼────────────────┼───────┼─────┤
│ 3  │行動電話（不含0000000000號SIM卡 │1 支          │丁○○所有│
│    │）                              │              │且供販賣毒│
│    │                                │              │品使用    │
├──┼────────────────┼───────┼─────┤
│ 4  │行動電話（不含0000000000號SIM卡 │1 支          │同上      │
│    │）                              │              │          │
├──┼────────────────┼───────┼─────┤
│ 5  │現金                            │新臺幣59,200元│丁○○所有│
│    │                                │              │且供預備販│
│    │                                │              │賣毒品使用│
└──┴────────────────┴───────┴─────┘
 附表三  不予宣告沒收
┌──┬────────────────┬────────┬─────┐
│編號│      品                名      │ 數 量 及 單 位 │  備  註  │
├──┼────────────────┼────────┼─────┤
│ 1  │行動電話（含0000000000號SIM 卡）│1 支            │丙○○所有│
├──┼────────────────┼────────┼─────┤
│ 2  │行動電話（含0000000000號SIM 卡）│1 支            │謝婉伶所有│
├──┼────────────────┼────────┼─────┤
│ 3  │筆記本                          │1 本            │黃松霖所有│
├──┼────────────────┼────────┼─────┤
│ 4  │房屋租賃契約                    │1 本            │陳維貞所有│
├──┼────────────────┼────────┼─────┤
│ 5  │研磨機                          │1 台            │黃松霖所有│
├──┼────────────────┼────────┼─────┤
│ 6  │工作夾                          │1 台            │黃松霖所有│
├──┼────────────────┼────────┼─────┤
│ 7  │金屬模具組                      │2 個            │黃松霖所有│
├──┼────────────────┼────────┼─────┤
│ 8  │氣體壓縮機                      │1 台            │黃松霖所有│
├──┼────────────────┼────────┼─────┤
│ 9  │包裝袋                          │1 包            │黃松霖所有│
├──┼────────────────┼────────┼─────┤
│ 10 │電子秤                          │1 台            │黃松霖所有│
├──┼────────────────┼────────┼─────┤
│ 11 │行動電話（含0000000000號SIM 卡) │1 支            │戊○○所有│
└──┴────────────────┴────────┴─────┘
 附表四  陳維貞所有之物
┌──┬────────────────┬─────┬──────┐
│編號│      品                名      │數量及單位│   備  註   │
├──┼────────────────┼─────┼──────┤
│ 1  │海洛因                          │1 包      │毛重0.7 公克│
├──┼────────────────┼─────┼──────┤
│ 2  │安非他命                        │1 包      │毛重2.8 公克│
├──┼────────────────┼─────┼──────┤
│ 3  │筆記本                          │2 本      │            │
├──┼────────────────┼─────┼──────┤
│ 4  │行動電話（含0000000000號SIM 卡）│1 支      │            │
├──┼────────────────┼─────┼──────┤
│ 5  │行動電話（含0000000000號SIM 卡）│1 支      │            │
├──┼────────────────┼─────┼──────┤
│ 6  │研磨機                          │1 台      │            │
└──┴────────────────┴─────┴──────┘
